臺灣高等法院臺中分院刑事判決　　　　94年度上訴字第1490號
上　訴　人
即　被　告　乙○○
　　　　　　　　　　現於臺灣臺中監獄
選任辯護人　江燕鴻律師
選任辯護人　林志忠律師
上列上訴人因殺人未遂等案件，不服臺灣臺中地方法院93年度訴
字第3183號中華民國94年5月13日第一審判決（起訴案號：臺灣
臺中地方法院檢察署93年度偵字第19950號），提起上訴，本院
判決如下：
    主　  文
原判決關於殺人未遂及定應執行刑部分撤銷。
乙○○殺人未遂，處有期徒刑柒年陸月；扣案之捷克ＣＺ廠100
型口徑9ＭＭ制式半自動手槍（含彈匣壹個，槍枝管制編號
0000000000號）壹支沒收。
被訴寄藏手槍部分，上訴駁回。
乙○○殺人未遂所處有期徒刑柒年陸月，扣案之捷克ＣＺ廠100
型口徑9ＭＭ制式半自動手槍（含彈匣壹個，槍枝管制編號
0000000000號）壹支沒收部分；與上訴駁回所處有期徒刑肆年，
併科罰金新臺幣伍拾萬元，罰金如易服勞役，以罰金總額與陸個
月之日數比例折算，扣案之捷克ＣＺ廠100型口徑9ＭＭ制式半自
動手槍（含彈匣壹個，槍枝管制編號0000000000號）壹支沒收部
分，應執行有期徒刑拾年陸月；併科罰金新臺幣伍拾萬元，罰金
如易服勞役，以罰金總額與陸個月之日數比例折算；扣案之捷克
ＣＺ廠100型口徑9ＭＭ制式半自動手槍（含彈匣壹個，槍枝管制
編號0000000000號）壹支沒收。
    事 　 實
一、乙○○明知未經許可，不得寄藏手槍、子彈，竟於民國91年
    間某日，在基隆市暖暖區的山區，受綽號「小草」之不詳姓
    名成年男子的委託，代為保管捷克ＣＺ廠１００型口徑９Ｍ
    Ｍ制式半自動手槍（含彈匣一個，槍枝管制編號00000
    00000號）1支、制式子彈13顆，而未經許可，將之寄
    藏在基隆市○○區○○街197巷8號住處。乙○○於92年底某
    日，來到臺中地區發展，並於93年4月間結識林介庸，同年5
    月間並搬至林介庸位於臺中市西屯區○○○○街5巷5號5樓的
    居處居住，遂在林介庸不知情的情況下，同時將前開制式手
    槍、子彈，攜往林介庸前開居處藏放。
二、乙○○於臺中地區活動期間，受到林介庸的多方照顧，得知
    林介庸遭人毆打成傷，認為是丙○○所為，欲前往責問丙○
    ○，為林介庸出氣，事先探知丙○○使用之自用小客車的車
    型、車號及活動地點。嗣乙○○發見丙○○於93年11月14日
    凌晨，前往其經營之「橙舍泡沫紅茶店」（位於臺中市○區
    ○○路4段與同段260巷口），旋於同日凌晨1時許，騎乘不
    詳車號的重型機車，攜帶上開手槍及子彈前往「橙舍泡沬紅
    茶店」，先將前開重型機車停放在臺中市○區○○路4段260
    巷10號前，再至「橙舍泡沫紅茶店」對面的「阿部茶店」前
    ，等候丙○○走出「橙舍泡沫紅茶店」。等候期間，乙○○
    為確認丙○○是否在「橙舍泡沫紅茶店」，更於同日凌晨二
    次進入「橙舍泡沫紅茶店」查看。同日凌晨3時40分許，丙
    ○○步出「橙舍泡沫紅茶店」，在臺中市○區○○路4段與
    同段260巷口，欲開啟其所有停放該處之車號２８９５－Ｈ
    Ｙ號自用小客車左側駕駛座車門之際，乙○○即上前責問丙
    ○○是否為「臭仔」，要丙○○與伊走，丙○○不從，並以
    三字經辱罵乙○○，乙○○一時氣憤，即基於殺人之故意，
    持其所預藏之前開制式手槍，朝丙○○之身體連續射擊十發
    子彈，致丙○○受有左胸壁貫穿傷合併左上肺葉撕裂傷及挫
    傷、右胸壁貫穿傷合併右下肺葉撕裂傷及挫傷、第二胸椎及
    第十一胸椎貫穿骨折合併神經壓迫症狀及下肢麻痺、右側橫
    膈撕裂傷合併肝臟撕裂傷及腹腔內出血、右上臂貫穿傷口、
    背部皮膚破損等傷害。乙○○行兇後隨即騎乘前開重機車逃
    離現場，丙○○於同日凌晨3時50分許，經緊急送往中國醫
    藥大學附設醫院急救，到院時已無意識、血壓及心跳，經緊
    急插管急救後，始有生命現象，再經緊急手術治療，於兩側
    剖胸，並切除肺臟槍傷出血處後，再剖腹修補右側橫膈裂傷
    及肝臟撕傷，以紗布壓迫止血，始倖免於死，惟因胸椎受有
    槍傷，自胸部第二胸椎下麻痺，目前無法行走。乙○○自知
    法網難逃，旋於犯罪被發覺前，於當日凌晨4時20分許，前
    往臺中市警察局第二分局自首，並報繳其持有之捷克ＣＺ廠
    １００型口徑９ＭＭ制式半自動手槍（含彈匣一個，槍枝管
    制編號0000000000號）1支、制式子彈3顆（原受
    「小草」之託，寄藏制式子彈13顆，案發時擊發10顆，自首
    時僅餘3顆），並經警方於前開槍擊現場查扣已擊發的彈頭3
    顆、彈殼10顆，因而查悉乙○○未經許可，寄藏手槍、子彈
    及殺人未遂之案情。
三、案經乙○○於槍擊丙○○後向臺中市警察局第二分局自首，
    經臺中市警察局第二分局（就乙○○違反槍砲彈藥刀械管制
    條例、殺人未遂部分），報告臺灣臺中地方法院檢察署檢察
    官偵查起訴。
    理 　 由
一、未經許可，寄藏手槍、子彈部分：
    上訴人即被告乙○○（下稱被告乙○○）未經許可寄藏手槍
    、子彈犯行部分，業據乙○○時坦承不諱，並有制式手槍（
    含彈匣一個，槍枝管制編號0000000000）1支、
    制式子彈3顆、已擊發之彈頭3顆及彈殼10顆，扣案可資佐證
    。前開扣案物品經送往內政部警政署刑事警察局以性能檢驗
    法、制式子彈試射法及電解腐蝕法及比對顯微鏡比對法鑑驗
    結果，送鑑９０手槍1支，認係捷克ＣＺ廠１００型口徑９
    ＭＭ制式半自動手槍，槍號已遭磨滅，經重現後為「Ｃ３４
    ５６」，槍管內具陸條右旋來復線，機械性能良好，可擊發
    同口徑制式子彈，認具殺傷力。送鑑制式子彈3顆（試射3顆
    ），認均係口徑９ＭＭ（９乘１９ＭＭ）之制式子彈，認均
    具殺傷力。送鑑彈殼十顆，經以比對顯微鏡比對結果，其彈
    底特徵紋痕均相吻合，認均係由同一槍枝所擊發；又經與槍
    枝管制編號0000000000號槍枝試射之彈殼比對結
    果，其彈底特徵紋痕均相吻合，認均係由該槍枝所擊發；送
    驗彈頭1顆，經與槍枝管制編號0000000000號槍
    枝試射之彈頭比對結果，其來復線特徵紋痕均相吻合，認係
    由槍枝所擊發，另彈頭2顆，認係已擊發口徑９ＭＭ制式金
    屬包衣彈頭，經檢視，其上分別僅餘4條來復線及3條來復線
    ，且其特徵紋痕均已遭磨損，無法比對等情，有內政部警政
    署刑事警察局93年12月22日刑鑑字第0930229489號槍彈鑑定
    書在卷足憑。被告前開自白確與事實相符，可以為犯罪之證
    據，被告寄藏手槍、子彈犯行，事證明確，可以認定。
二、殺人未遂部分：
（一）(1)被告乙○○對於在上開時間、地點，持前開具有殺傷力
      之制式手槍、子彈，朝丙○○射擊十發子彈等情，亦供陳
      明確，核與證人即被害人丙○○於原審法院審理時證稱其
      確係遭被告持槍射擊等情（見原審卷第138頁以上）及證
      人鍾宛如於警詢時證稱被告即為開槍射擊丙○○的人等情
      相符（被告及其辯護人對於鍾宛如於警訊時所為之證詞，
      於本院準備程序及審理時，均不爭執其證據能力，本院斟
      酌其作成之狀況，認有證據能力），堪認被告自白確與事
      實相符。
      (2)被告乙○○槍擊丙○○後，遺留在現場之已擊發彈頭3
      顆、彈殼10顆，經與被告自首時所報繳的制式手槍、子彈
      ，送往內政部警察署刑事警察局鑑驗結果，確認前開現場
      遺留的彈頭1顆（另2顆彈頭無法比對）、彈殼十顆，確係
      由被告持有之制式手槍所擊發等情，業如前述，亦可證明
      丙○○確係遭被告持槍射擊無訛。
      (3)丙○○遭被告連續射擊10發子彈後，受有左胸壁貫穿傷
      合併左上肺葉撕裂傷及挫傷、右胸壁貫穿傷合併右下肺葉
      撕裂傷及挫傷、第2胸椎及第11胸椎貫穿骨折合併神經壓
      迫症狀及下肢麻痺、右側橫膈撕裂傷合併肝臟撕裂傷及腹
      腔內出血、右上臂貫穿傷口、背部皮膚破損等傷害。於同
      日凌晨3時50分許，經緊急送往中國醫藥大學附設醫院急
      救，到院時已無意識、血壓及心跳，經緊急插管急救後，
      始有生命現象，再經緊急手術治療，於兩側剖胸，並切除
      肺臟槍傷出血處後，再剖腹修補右側橫膈裂傷及肝臟撕傷
      ，以紗布壓迫止血，始倖免於死，惟因胸椎受有槍傷，自
      胸部第2胸椎下麻痺，目前無法行走等情，亦有中山醫學
      大學附設醫院診斷證明書及94年2月24日院歷字第０９４
      ０２００６５７號函附之丙○○病情說明附卷可稽。
（二）並無證據證明被告預謀殺人；
      (1)被告於本院審理時，辯稱其並無預謀殺被害人丙○○之
        犯意，因其認為丙○○毆打其老大林介庸，欲質問丙○
        ○，當日發現丙○○自小客車停於橙舍泡沬紅茶店前，
        即在該店前等候。見丙○○出來，即上前問丙○○是不
        是「臭仔」，丙○○以三字經罵伊，一時氣憤，即開槍
        射擊丙○○，並非預謀殺人。如伊有預謀殺人故意，不
        會將機車公然停在店前，而會找一隱密處所躲藏，俟機
        行兇等語。被告否認係預謀殺人，而係遭被害人辱罵，
        一時氣憤，始起意殺人。
      (2)證人丙○○於原審法院審理時結證稱：被告乙○○於槍
        擊前先詢問伊是否為「臭嘴」？接著又問「阿義」人在
        那裡？伊表示不知道，被告即要伊跟著他走，伊沒有跟
        著被告走，被告即開槍。被告是連續開了三、四槍，在
        距離伊不到二公尺的距離，朝伊的胸部及肚子開槍，伊
        倒地然後爬起來，背著被告要開車門，被告又朝伊背部
        開槍射擊。伊認為是因為被告要伊走，伊沒有跟被告走
        ，所以才開槍。被告一開始應該沒有要對伊開槍的意思
        等語（見原審卷第150頁）。被害人丙○○證稱被告原
        無對其開槍故意，係因被害人不願與被告走，才遭被告
        開槍。
      (3)證人詹博堯於原審法院審理時證稱：被告乙○○於93年
        11月14日凌晨一時許，已在「阿部茶店」前機車上坐很
        久。伊在那裡來來去去好幾趟，都有看到被告，覺得很
        奇怪。從伊在「阿部茶店」第一次看到被告，到發生槍
        擊案為止，大約有一個多小時。伊雖沒有一直看著被告
        ，但伊回家二、三趟，都有看到被告在「阿部茶店」前
        等語（見原審卷第199頁以下）。被告在店外等候被害
        人丙○○期間，公然進入橙舍泡沬紅茶店，臉部均未作
        掩飾，亦有監視錄影可證（見偵字第19950號偵查卷第
        121至124頁）。被告若係預謀殺害被害人丙○○，則衡
        之常情，被告係犯持制式手槍殺人之重罪，應會掩飾其
        形跡，儘量不暴露其身分，以避免被警方查獲，甚至遭
        黑道尋仇報復，豈會公然將機車停於被害人之店前，並
        坐於機車上等候被害人；且毫無掩飾即進入被害人店內
        。
      (4)就以上事證及說明，均不能認被告有預謀殺人之事實。
      (5)原審法院以：被告於案發前業已在「阿部茶店」前，等
        候丙○○相當時間。而被告於原審法院羈押訊問時陳稱
        ：伊在臺中市○區○○路看到丙○○的自用小客車，車
        號是２９８５或２８９５，黑色保時捷的自用小客車。
        後來伊到「橙舍泡沫紅茶店」上廁所，並沒有看到丙○
        ○，伊就離開「橙舍泡沫紅茶店」，後來伊又第二次到
        「橙舍泡沫紅茶店」樓上，還是沒有找到丙○○，伊即
        再度離開四處繞。等到同日凌晨三點許，才又回到現場
        等語。觀諸丙○○頂讓「橙舍泡沫紅茶店」僅十餘天，
        業據證人丙○○於原審法院審理時及證人即「橙舍泡沫
        紅茶店」合夥人林榮駿於警詢時證述明確，而被告亦自
        承並不知道丙○○的正確車號，則若非被告業已事先察
        知丙○○頂讓「橙舍泡沫紅茶店」，可能會在「橙舍泡
        沫紅茶店」出現，以被告僅在臺中市○區○○路附近看
        到一部黑色保時捷的自用小客車，何以即能判斷該車為
        丙○○所駕駛使用，且縱能確定該車為丙○○的自用小
        客車，又何以得知丙○○會在「橙舍泡沫紅茶店」出現
        ，而二次進入「橙舍泡沫紅茶店」察看丙○○的行蹤。
        且被告既自承案發當時攜帶前開制式手槍、子彈的目的
        ，是準備將之丟棄，在其發現類似丙○○使用的自用小
        客車，並二次進入「橙舍泡沫紅茶店」察看丙○○行蹤
        未果後，依理自當揣測是否自己判斷錯誤，或係將前開
        自用小客車誤認為丙○○使用的車輛，乃被告不僅未再
        續行其丟棄前開制式手槍、子彈的初衷，卻反而繼續在
        同日凌晨三時許，再度返回案發現場，並進而發生槍擊
        案件？被告欲尋獲丙○○的意志如此堅定，實難想像其
        僅係在臺中市○區○○路附近偶遇類以丙○○使用之自
        用小客車，而臨時決定找丙○○問明毆打林介庸成傷的
        原因。而被告既自承前後二次進入「橙舍泡沫紅茶店」
        ，且期間曾二次離開後復返回現場，顯見被告確實在「
        橙舍泡沫紅茶店」附近徘徊等候丙○○相當時間。又觀
        諸證人詹博堯前開證詞，發現證人詹博堯並不能確定被
        告於案發前是否一直坐在「橙舍泡沫紅茶店」對面的「
        阿部茶店」前機車上等候，然以「橙舍泡沫紅茶店」的
        監視錄影確有拍攝到被告進入「橙舍泡沫紅茶店」的畫
        面，有監視錄影翻拍照片在卷可憑，不難發現被告並非
        固定坐在「阿部茶店」前的機車上，惟以被告曾二次返
        回現場等情觀之，亦足見證人詹博堯證稱其雖沒有一直
        看著被告，但伊回家二、三趟，都有看到被告在「阿部
        茶店」前等語，確實與事實相符。認其有關案發當時是
        要將前開制式手槍、子彈丟棄，並在臺中市○區○○路
        附近偶遇類似丙○○使用之自用小客車的辯詞，顯然即
        不足採信。另以被告乙○○辯稱「阿部茶店」與臺中市
        ○區○○路4段260巷1號民宅間，有一隱蔽的防火巷，
        伊若真欲埋伏殺害丙○○，理應躲藏在該處，伺機殺害
        丙○○，豈會坐在燈火明亮的「阿部茶店」前的機車上
        ，徒留目擊證人目擊的機會，並增加丙○○及身旁小弟
        發現而反擊的風險等語。然所謂「埋伏」乃起訴書的用
        語，被告既不諱言丙○○並不認識他，而證人丙○○於
        本院審理時亦證稱其並不認識被告等語，則以「橙舍泡
        沫紅茶店」或對面的「阿部茶店」都是公共場所，被告
        即使出現在該處，對丙○○而言，並無任何不合理之處
        。是被告根本無需掩飾身分或有所謂「埋伏」的行為，
        此觀諸被告於案發前仍有進入「橙舍泡沫紅茶店」察看
        的行為，即不難發現在丙○○根本不認識被告的情況下
        ，被告確實並無埋伏的必要。苟被告果真埋伏在前開防
        火巷內，反而會令人生疑。認被告前開辯詞與被告是否
        預謀殺害丙○○並無任何關係。因而認被告乙○○顯然
        係在事先察知丙○○於案發當日會出現在「橙舍泡沫紅
        茶店」，始攜帶前開制式手槍、子彈前往「橙舍泡沫紅
        茶店」，並在確定丙○○使用之自用小客車停放附近後
        ，即在「橙舍泡沫紅茶店」附近等候丙○○出現。被告
        確有預謀殺害丙○○的本意，至為明顯云云。原審所為
        上開認定，係依據情況證據所為之推論。但被害人丙○
        ○係親身經犯罪事實經過之人，對於本案被告槍擊事實
        發生之經過最為清楚。核其於原審法院證述被告開槍射
        擊伊之原因，與被告所辯遭其三字經辱罵之事實，並非
        完全相同。足認其無迴護被告之情形，丙○○認被告並
        非自始有對其開槍之意思，顯然可信。原審法院依據各
        種存在之狀況，推論出被告係預謀殺人，即非正確。
 （三）本案並無他人教唆殺人的具體事證：
      按事實之認定，應憑證據，如未能發現相當證據，或證據
      不足以證明，自不能以推測或擬制之方法，以為裁判基礎
      。最高法院40年度臺上字第86號判例參照。本案既無任何
      積極證據證明被告乙○○係受他人教唆而殺害丙○○，自
      不得以推測或擬制之方法認定被告係受他人教唆而為殺人
      犯行，公訴意旨如此認定，容有不妥，附此說明。
（四）綜上所述，被告乙○○，殺人未遂犯行，事證明確，亦可
      以認定。
三、(1)查被告乙○○行為後，槍砲彈藥刀械管制條例雖於94年1
    月26日修正公布，並於同年月28日生效，惟該條例新舊條文
    變動內容，僅修正該條例第4條、第8條、第16條、第20條、
    增定第20條之1，並刪除原條文第10條、第11條、第17條之
    規定，於被告所犯該條例第7條第4項、第12條第4項之罪，
    則未有修正更動，是本案有關違反槍砲彈藥刀械管制條例部
    分，並無新舊法比較適用之問題，合先敘明。被告乙○○未
    經許可，寄藏制式手槍1支、子彈13顆，核其所為係犯槍砲
    彈藥刀械管制條例第7條第4項之未經許可，寄藏手槍罪及同
    條第12條第4項之未經許可，寄藏子彈罪。按寄藏與持有，
    均係將物置於自己實力支配之下，僅寄藏必先有他人之持有
    行為，而後始為之受寄代藏而已，故寄藏之受寄人委託代為
    保管，其保管之本身，亦屬持有。不過，此之持有係受寄之
    當然結果。被告受綽號「小草」之不詳姓名成年男子的委託
    ，保管寄藏前開制式手槍、子彈，此業經被告供述甚明，被
    告既係受寄代藏制式手槍、子彈，而非為自己持有，法律上
    自宜僅就「寄藏」行為為包括之評價，不另就「持有」予以
    論罪。再本案檢察官雖僅起訴被告單純持有手槍、子彈之事
    實，惟被告寄藏手槍、子彈之事實，與經起訴部分既具有實
    質上一罪關係，而為起訴效力所及，復經被告及選任辯護人
    就此部分辯論，本院自應併予審理。又寄藏子彈，係侵害社
    會法益，是被告雖同時寄藏13顆子彈，仍為單純一罪，不發
    生想像競合之問題。被告以一寄藏行為，同時、同地寄藏制
    式手槍1支及子彈13顆，係以一行為同時觸犯未經許可，寄
    藏手槍罪及未經許可，寄藏子彈罪，為想像競合犯，依刑法
    第55條規定，從一重以未經許可，寄藏手槍罪處斷。被告於
    寄藏手槍、子彈犯罪發覺前向臺中市警察局第二分局自首，
    並報繳其持有之全部手槍、子彈等情，業據證人即警員張道
    修於原審法院審理時證述明確，爰依槍砲彈藥刀械管制條例
    第18條第1項前段規定減輕其刑。
    (2)被告，已著手於殺人行為之實施，惟因丙○○經送往中國
    醫藥大學附設醫院插管急救，再經緊急手術治療，於兩側剖
    胸，並切除肺臟槍傷出血處後，再剖腹修補右側橫膈裂傷及
    肝臟撕傷，以紗布壓迫止血，始倖免於死，其犯罪行為尚屬
    未遂階段，核其所為，係犯刑法第271條第2項、第1項之殺
    人未遂罪。被告雖著手於殺人行為之實施，惟未生被害人死
    亡之結果，其殺人尚屬未遂階段，爰依刑法第26條前段之規
    定，按既遂犯之刑度減輕其刑。又被告於殺人未遂犯罪發覺
    前，向臺中市警察局第二分局自首等情，業據證人即警員張
    道修於原審法院審理時證述明確，爰依刑法第62條前段規定
    減輕其刑，並與前開未遂犯減輕規定，遞減輕之。被告於寄
    藏手槍子彈時，原無以上開手槍、子彈殺人之意圖。嗣後起
    意持原寄藏之手槍、子彈殺人，則寄藏手槍、子彈罪與殺人
    本遂罪間，並無方法結果之關係。被告所犯前開未經許可，
    寄藏手槍罪、殺人未遂罪，犯意各別、罪名不同，應分論併
    罰。
四、 (1)原審法院認被告寄藏手槍部分，事證明確，於依槍砲彈
    藥刀械管制條例第18條第1項前段減輕後，量處有期徒刑4
    年，併科罰金新台幣50萬元，諭知罰金易服勞役之折算標準
    ；並以扣案之制式手扣案之捷克ＣＺ廠１００型口徑９ＭＭ
    制式半自動手槍（含彈匣1個，槍枝管制編號000000
    0000號）1支，係違禁物，依刑法第38條第1項第1款規
    定，宣告沒收。扣案之制式子彈3顆，業經鑑驗試射而僅餘
    彈頭、彈殼，已失其原有子彈之結構及效能；另扣案已擊發
    之彈頭3顆、彈殼10顆，亦已失其原有子彈之結構及效能，
    均不再具有殺傷力，已非違禁物，不為沒收之諭知。認事用
    法均無違誤，量刑亦所屬妥適。被告上訴指摘原審量刑過重
    ，其上訴為無理由，應予駁回。(2)原審法院認被告預謀殺人
    ，就殺人未遂部分，於依自首、未遂規定減輕被告之刑後，
    量處有期徒刑10年，並諭知手槍沒收，固非無據。但被告並
    非預謀殺人，已如前述。原審法院認事稍有未洽。被告上訴
    指摘原審法院認被告係預謀殺人，於依自首、未遂犯二次減
    刑之後，仍量處被告有期徒刑10年，指摘原審判決有認事錯
    誤及量刑過重之情形。被告此部分上訴為有理由，應由本院
    將原審判決關於殺人未遂部分及定應執行刑部分撤銷。爰審
    酌被告犯本件之罪時尚無刑事案件經判刑確定，有臺灣臺中
    地方法院檢察署刑案資料查註紀錄表及臺灣高等法院被告全
    國前案紀錄表在卷可憑，足認被告素行尚佳；及認友人遭被
    害人毆打斷腿，欲找丙○○理論，致犯本案殺人未遂犯行之
    犯罪動機；並能坦承持槍殺人未遂犯行；暨被告持槍公然行
    兇殺人（未遂），嚴重危害社會治安；且對被害人丙○○連
    開10槍，雖未死亡仍造成被害人丙○○受有左胸壁貫穿傷合
    併左上肺葉撕裂傷及挫傷、右胸壁貫穿傷合併右下肺葉撕裂
    傷及挫傷、第二胸椎及第十一胸椎貫穿骨折合併神經壓迫症
    狀及下肢痲痺、右側橫膈撕裂傷合併肝臟撕裂傷及腹腔內出
    血、右上臂貫穿傷口、背部皮膚破損等傷害，經急救後，仍
    因胸椎受有槍傷，自胸部第二胸椎下麻痺，無法行走之傷害
    ，犯罪手段重大等一切情況，量處有期徒刑7年6月。扣案之
    上開制式手槍，係被告供犯本案殺人未遂罪用，且為違禁物
    ，應依法諭知沒收。並就有期徒刑部分，與上開駁回上訴部
    分所量處之刑，定其應執行之刑。
據上論斷，應依刑事訴訟法第368條、第369條第1項前段、第364
條、第299條第1項前段，刑法第271條第2項、第1項、第26條前
段、第62條前段、第51條第5款、第38條第1項第1款，判決如主
文。
本案經檢察官甲○○到庭執行職務。
中　　華　　民　　國　　94　　年　　10　　月　　12　　日
              刑事第九庭  審判長法　官　陳　筱　珮
                                法　官　康　應　龍
                                法　官　趙　春　碧
上列正本證明與原本無異。
如不服本判決應於收受送達後十日內向本院提出上訴書狀，其未
敘述上訴之理由者並得於提起上訴後十日內向本院補提理由書（
均須按他造當事人之人數附繕本）。
                                書記官　胡　美　娟
中　　華　　民　　國　　94　　年　　10　　月　　14　　日
附錄本案論罪科刑法條全文：
槍砲彈藥刀械管制條例第七條
未經許可，製造、販賣或運輸火砲、肩射武器、機關槍、衝鋒槍
、卡柄槍、自動步槍、普通步槍、馬槍、手槍或各類砲彈、炸彈
、爆裂物者，處死刑、無期徒刑或七年以上有期徒刑；處徒刑者
，併科新臺幣三千萬元以下罰金。
未經許可，轉讓、出租或出借前項所列槍砲、彈藥者，處無期徒
刑或五年以上有期徒刑，併科新臺幣一千萬元以下罰金。
意圖供自己或他人犯罪之用，而犯前二項之罪者，處死刑或無期
徒刑；處徒刑者，併科新臺幣五千萬元以下罰金。
未經許可，持有、寄藏或意圖販賣而陳列第一項所列槍砲、彈藥
者，處五年以上有期徒刑，併科新臺幣一千萬元以下罰金。
第一項至第三項之未遂犯罰之。
槍砲彈藥刀械管制條例第十二條
未經許可，製造、販賣或運輸子彈者，處一年以上七年以下有期
徒刑，併科新臺幣五百萬元以下罰金。
未經許可，轉讓、出租或出借子彈者，處六月以上五年以下有期
徒刑，併科新臺幣三百萬元以下罰金。
意圖供自己或他人犯罪之用，而犯前二項之罪者，處三年以上十
年以下有期徒刑，併科新臺幣七百萬元以下罰金。
未經許可，持有、寄藏或意圖販賣而陳列子彈者，處五年以下有
期徒刑，併科新臺幣三百萬元以下罰金。
第一項至第三項之未遂犯罰之。
中華民國刑法第二百七十一條：
殺人者，處死刑、無期徒刑或十年以上有期徒刑。
前項之未遂犯罰之。
預備犯第一項之罪者，處二年以下有期徒刑。　　　　　Ｉ
